【裁判字號】    97,易,124
【裁判日期】    970403
【裁判案由】    竊盜
【裁判全文】
臺灣臺南地方法院刑事判決               97年度易字第124號
公  訴  人  臺灣臺南地方法院檢察署檢察官
被      告  丁○○
上列被告因竊盜案件，經檢察官提起公訴（96年度偵字第13257號）
，本院判決如下：
    主  文
丁○○攜帶兇器竊盜，處有期徒刑參月，扣案之鐵剪貳支、螺絲
起子參支、手電筒壹支均沒收；又攜帶兇器竊盜，處有期徒刑陸
月，扣案之鐵剪貳支、螺絲起子參支、手電筒壹支均沒收。應執
行有期徒刑柒月，扣案之鐵剪貳支、螺絲起子參支、手電筒壹支
均沒收。
    事  實
一、丁○○意圖為自己不法之所有，於民國（下同）96年8月19
    日凌晨2時許，持客觀上可為凶器使用之鐵剪、螺絲起子、
    扳手等，侵入位在臺南市○區○○路與和緯路口之太子建設
    建築工地內，剪取或拔取留置工地內之電線，正整理之際，
    適為太子保全公司保全人員甲○○巡邏發現（並未報案），
    匆促間僅取走部分電線，嗣後抽取電線內之銅質變賣於某資
    源回收場，得款新台幣1,100元花用。又於同年8月26日凌晨
    3 時5分許，以同一方法，竊取位在臺南市○區○○路與育
    成路口之穎漢建設建築工地內之電纜線47.3公尺，正欲離去
    之際，適為巡邏警員當場查獲，並扣得犯罪工具鐵剪2支、
    螺絲起子3支及手電筒1支，黃明豐除向警員自白該次犯行，
    且於警察尚未發覺犯罪前，主動供出另竊取太子建設建築工
    地內之電線之情。
二、案經臺南市警察局第五分局報告臺灣台南地方法院檢察署偵
    查起訴。
    理  由
甲、程序方面：
    按現行刑事訴訟法為保障被告之反對詰問權，排除具有虛偽
    危險性之傳聞證據，以求實體真實之發見，於該法第159 條
    第1項明定被告以外之人於審判外之言詞或書面陳述，除法
    律有規定者外，不得作為證據。而刑事訴訟法第159條之1至
    159條之4為傳聞法則之例外規定，被告以外之人於審判外之
    陳述，雖不符前四條之規定，而經當事人於審判程序同意作
    為證據，法院審酌該言詞陳述或書面陳述作成時之情況，認
    為適當者，亦得為證據；當事人、代理人或辯護人於法院調
    查證據時，知有第159條第1項不得為證據之情形，而未於言
    詞辯論終結前聲明異議者，視為有前項之同意，刑事訴訟法
    第159條之5定有明文。本件被告丁○○並未就證人甲○○、
    乙○○於審判外之陳述有所爭執，且迄於言詞辯論終結前，
    均未主張有刑事訴訟法第159條第1項不得為證據之情形，及
    經本院審酌後，亦認被告以外之人所為之陳述，並無不適當
    之情形，應認均有證據能力，合先說明。
乙、實體方面
一、訊據被告業已坦承於上開時、地，持扣案之鐵剪、螺絲起子
    及手電筒竊取太子建設及穎漢建設建築工地內之電纜線，及
    將自太子建設公司竊得之電纜線變賣得款1,100元之事實無
    誤，核與證人甲○○、乙○○證述被害情節相符，並有扣押
    書1紙、贓物認領保管單1紙、現場查獲照片8張及查扣工具
    照片1張附卷可參，本件事證明確，應依法論科。
二、按刑法第321條第1項第3款之攜帶兇器竊盜罪，係以行為人
    攜帶兇器竊盜為其加重條件，此所謂兇器，其種類並無限制
    ，凡客觀上足對人之生命、身體、安全構成威脅，具有危險
    性之兇器均屬之，且祇須行竊時攜帶此種具有危險性之兇器
    為已足，並不以攜帶之初有行兇之意圖為必要，此有最高法
    院79年度台上字第5253號判例意旨可資參照。本件被告行竊
    時均攜帶鐵剪及螺絲起子為工具，該鐵剪及螺絲起子客觀上
    均具有行兇之危險性，足以對人之身體、生命構成威脅，均
    屬於兇器。
三、核被告前後二次之竊盜犯行，係犯刑法第321條第1項第1款
    及第3款夜間侵入有人居住之建築物攜帶凶器竊盜罪及同法
    第321條第1項第3款之攜帶凶器竊盜罪。其前後二次竊盜犯
    行，犯意個別，行為互殊，應分論併罰。又被告竊取太子建
    設工地內之電線乙節，雖為保全人員當場發現，但其並未看
    見被告面貌，亦未報案，迨警員查獲被告偷竊穎漢建設工地
    內之財物後，被告始主動向警員供出另竊取太子建設公司工
    地內電線之事實，業據證人甲○○證述明確，是被告此部分
    之犯行符合自首要件，應依刑法第62條前段減輕其刑。爰審
    酌被告教育程度為高中畢業，正值壯年，依其智識程度及社
    會經驗，應知尊重他人之財產權，憑己力謀生，卻不思努力
    ，任意竊取他人財物供己花用，惟念及其竊盜動機係因子女
    尚待扶養，且犯罪地點均為建築工地，對於人身安全危害或
    財物損失之程度較一般住宅為輕，及其除因重利罪，經臺灣
    高等法院台南分院判處有期徒刑6月，於97年1月16日確定外
    ，並無其他前科，有臺灣高等法院被告全案紀錄表附卷可參
    ，可見其素行非惡，及其竊得財物價值不高，犯後亦坦承犯
    行等一切情狀，分別量處如主文所示之刑。
四、扣案之鐵剪2支、螺絲起子3支及手電筒1支，係被告所有供
    本案犯罪所用之物，業據其供明在卷，應依刑法第38條第1
    項第2款規定宣告沒收。至扣案之扳手雖亦為被告所有，但
    其供稱扳手原即放置於機車內，非供本案犯罪所用之工具，
    亦無其他證據證明該扳手為本案犯罪工具，爰不予沒收。
五、據上論斷，應依刑事訴訟法第299條第1項前段，刑法第321
    條第1項第3款、第62條前段、第38條第1項第2款、第51條第
    5款，刑法施行法第1條之1，判決如主文。
本案經檢察官丙○○到庭執行職務。
中    華    民    國    97    年    4     月    3     日
                  刑事第四庭    法  官  許蕙蘭
以上正本證明與原本無異。
                                書記官  郭勝華
中    華    民    國    97    年    4     月    3     日
附錄法條：
中華民國刑法第321條（加重竊盜罪）
犯竊盜罪而有左列情形之一者，處六月以上、五年以下有期徒刑
：
一、於夜間侵入住宅或有人居住之建築物、船艦或隱匿其內而犯
    之者。
二、毀越門扇、牆垣或其他安全設備而犯之者。
三、攜帶兇器而犯之者。
四、結夥三人以上而犯之者。
五、乘火災、水災或其他災害之際而犯之者。
六、在車站或埠頭而犯之者。
前項之未遂犯罰之。


司法院資訊處製作；財團法人民間司法改革基金會備份。
